# 关于公司募集资金年度存放与实际使用情况报告的问题

提问人：小盆友 时间：2017-03-06 21:53:11
根据中国证监会发布的《上市公司监管指引第 2 号——上市公司募集资金管理和使用的监管要求》（证监会公告[2012]44号）和上海证券交易所发布的《上海证券交易所上市公司募集资金管理办法（ 2013 年修订）》的规定，上市公司需要对募集资金出具《关于公司募集资金年度存放与实际使用情况的专项报告》。 上海证券交易所发布的《上海证券交易所上市公司募集资金管理办法（ 2013 年修订）》　第二条 本办法所称募集资金系指上市公司通过公开发行证券（包括首次公开发行股票、配股、增发、发行可转换公司债券、发行分离交易的可转换公司债券等）以及非公开发行证券向投资者募集的资金，但不包括上市公司实施股权激励计划募集的资金。
A公司为在上海证券交易所上市的公司，在 2016 年度发行了普通公司债券 20 亿元（非公开向特定对象发行的普通公司债券） 问题：A公司是否需要就其发行的 20 亿元公司债券出具《关于公司募集资金年度存放与实际使用情况的专项报告》？
PS：发行的公司债券是向中国银行间市场交易商协会申请注册发行的非公开定向债务融资工具

回答人：chenyiwei
个人理解不需要纳入，该报告是证监会和交易所系统监管用的，而在银行间市场注册发行的债务融资工具不属于证监会和交易所的监管范围。